臺灣高等法院刑事判決　　　　　　　　　94年度上易字第69號
上　訴　人　臺灣板橋地方法院檢察署
被　　　告　丙○○
上列上訴人因被告竊盜案件，不服臺灣板橋地方法院93年度易字
第77 0號，中華民國93年11月25日第一審判決（起訴案號：臺灣
板橋地方法院檢察署93年度偵字第7607號、93年度偵字第8700號
），提起上訴，暨移送併辦（臺灣台北地方法院檢察署93年度偵
字第19669、20384、21313號），本院判決如下：
    主  文
原判決撤銷。
丙○○共同意圖為自己不法之所有，而搶奪他人之動產，處有期
徒刑壹年貳月。扣案之鐵橇、鐵鎚、裁剪機、螺絲起子、手電筒
各壹支、扳手貳支及機車鑰匙壹把，均沒收之。
    事  實
一、丙○○基於意圖為自己不法所有之概括犯意，先與孫聖斌（
    孫聖斌部分，另由臺灣板橋地方法院審理中）及姓名、年籍
    不詳、綽號「阿欽」之成年男子，三人結夥共同基於意圖為
    自己不法所有之犯意聯絡，於民國九十三年四月二十日下午
    間之某時，由孫聖斌委請不知情之黃昭欽向不知情之吉曆汽
    車商行租用車牌號碼ＣＲ—三四三三號小貨車，由孫聖斌駕
    駛該車，搭載丙○○及綽號「阿欽」之男子，於同日下午二
    時四十分許，至臺北縣三峽鎮插角里二四號後方東眼山區之
    利豐煤礦場，由孫聖斌負責在車上把風，另由丙○○及綽號
    「阿欽」男子進入該煤礦廠內，持丙○○所有客觀上足供兇
    器使用之鐵橇、鐵鎚、扳手及裁剪機各一支，竊取利豐煤礦
    場所有之鐵門一扇、白鐵皮（起訴書誤載為欄杆鐵條）二片
    ，得手後，將之搬至上開貨車上，正欲離去之際，適為利豐
    煤礦場負責人乙○○發覺，旋報警處理，當場查獲丙○○、
    孫聖斌及前開車輛暨鐵橇、鐵鎚、扳手及裁剪機各一支，綽
    號「阿欽」之男子則趁機逃逸。
二、丙○○承前概括犯意，與廖浩謀（另由檢察官提起公訴）共
    同意圖為自己不法所有，連續於附表所示時、地，攜帶丙○
    ○所有客觀上足供兇器使用之螺絲起子、扳手及手電筒等工
    具，竊取如附表所示被害人之白鐵等物品，並於得手後將該
    白鐵等物品販售，所得花用殆盡。嗣分別於九十三年十月三
    十一日凌晨一時三十分許，在台北縣新店市○○路西岸停車
    場為警查獲丙○○，以及同年十一月三日十時三十分許，在
    台北縣新店市○○路○段三五九巷十二弄口為警查獲廖浩謀
    。
三、嗣丙○○承與顏宏幃（另由檢察官提起公訴）因積欠信用卡
    款，無力繳付，丙○○復承前概括犯意，與顏宏幃共同基於
    意圖為自己不法所有之犯意聯絡，先於民國九十三年十一月
    二十六日下午六時許，在台北縣新莊市○○路六九九巷一之
    一號前，由顏宏幃把風，丙○○則以自備鑰匙為工具，竊取
    辛○○所有、停放該處之車號ＤＦＨ一一三八號機車，預備
    作為搶奪之犯罪工具，繼於同月二十七日下午二時三十分許
    ，由顏宏幃騎乘上開機車搭載丙○○，在臺北市○○街一四
    三巷口前，趁庚○○未及防備之際，由丙○○搶奪其手提袋
    皮包（內有
    泰銀行提款卡、大眾銀行提款卡、臺灣企銀提款卡、教師證
    、新台幣二萬元許、國際牌ＧＤ98行動電話〈含ＳＩＭ卡〉
    ），得手後隨即逃逸。嗣於同月二十七日下午三時三十分許
    ，為警在臺北市○○區○○路三段一六六號前查獲，並扣得
    上開機車及遭搶奪物品（其中部分現金已花用殆盡）。
四、案經乙○○訴由（起訴書漏載此部分）臺北縣政府警察局三
    峽分局報請臺灣板橋地方法院檢察署檢察官偵查起訴，暨由
    臺北縣政府警察局新店分局報請臺灣臺北地方法院檢察署檢
    察官移送本院併案審理。
    理  由
一、(一)上揭如犯罪事實欄一所載之犯罪事實，業據被告丙○○於
      原審審理時坦承不諱，核與同案被告孫聖斌所供相符，且
      有告訴人乙○○於警詢中之指訴，及查獲現場照片六幀、
      扣案物品照片二幀、扣押物品目錄表暨車輛作業系統查詢
      認可資料各一紙等存卷可稽。而扣案之鐵橇、鐵鎚、扳手
      及裁剪機各一支，除鐵鎚握柄為木質外，均屬鐵製工具，
      二者皆質地堅硬，故客觀上足資兇器使用無誤，堪認被告
      此部分之自白與事實相符。被告丙○○此部分之犯行，應
      堪認定。
    (二)又犯罪事實欄二所載之犯罪事實，亦據被告丙○○於警訊
      時坦承無訛，核與同案被告廖浩謀所供相符，且有告訴人
      戊○○、被害人壬○○、廖名通、甲○○、丁○○於警詢
      中之指訴，證人廖英嬌於警訊中之證述，及台北縣政府警
      察局新店分局認領保管單、代保管單、扣押物品目錄表等
      在卷可佐。而扣案之螺絲起子及扳手，均屬鐵製工具，質
      地堅硬，故客觀上足資兇器使用無誤，堪認被告此部分之
      自白與事實相符。被告丙○○此部分之犯行，亦堪認定。
    (三)另上揭如犯罪事實欄三所載之犯罪事實，業據被告丙○○
      於警詢及偵訊時坦承無誤，核與同案被告顏宏幃所供相符
      ，且有被害人辛○○、庚○○於警詢中之指訴，及贓物認
      領保管單、（查）起獲贓（證）物照片等在卷可稽，堪認
      被告此部分之自白與事實相符。被告丙○○此部分之犯行
      ，應堪認定。
    綜上，本件事證業臻明確，被告丙○○之犯行均堪認定。
二、核被告丙○○如犯罪事實欄一所載之犯行，係犯刑法第三百
    二十一條第一項第三款、第四款之結夥三人攜帶兇器竊盜罪
    ；如犯罪事實欄二所載之犯行，係犯刑法第三百二十一條第
    一項第三款之結夥三人竊盜罪；如犯罪事實欄之三所載之犯
    行，係犯刑法第三百二十條第一項之竊盜罪、三百二十五條
    第一項之搶奪罪。被告就犯罪事實欄一之部分，與孫聖斌、
    綽號「阿欽」男子間，有犯意聯絡與行為分擔，為共同正犯
    。被告就犯罪事實欄二之部分，與廖浩謀間，有犯意聯絡與
    行為分擔，為共同正犯。被告就犯罪事實欄三之部分，與顏
    宏幃間，有犯意聯絡與行為分擔，為共同正犯。被告先後所
    犯竊盜罪犯行，時間緊接，手法相近，而犯基本構成要件相
    同之罪名，顯係基於概括之犯意為之，為連續犯，應依刑法
    第五十六條之規定論以結夥三人攜帶兇器竊盜一罪，並加重
    其刑。再其結夥三人攜帶兇器竊盜與搶奪犯行之間，有方法
    結果之牽連關係，應從一較重之搶奪罪論處。被告如犯罪事
    實欄二至三所載之犯行，固未據檢察官起訴，然此部分與已
    起訴之一之犯行間，有連續及牽連關係，有如前述，屬裁判
    上一罪，為起訴效力所及，本院自應併予審理。
三、原審以被告罪證明確，予以論罪科刑，固非無見，惟有關犯
    罪事實欄二至三所載之犯行，原審未及審酌，稍欠允洽。檢
    察官執此指摘原判決不當，為有理由，自應由本院將原判決
    撤銷改判。爰審酌被告於被查獲竊盜犯行後，仍不知悔改，
    再多次為竊盜犯行，嗣並公然搶奪獨行婦女財物，對被害人
    與社會秩序產生不良影響、所得財物價值，及其犯罪後均坦
    承犯行等一切情狀，量處有期徒刑一年二月。又扣案之鐵橇
    、鐵鎚、裁剪機、螺絲起子、手電筒各一支、扳手二支及機
    車鑰匙一把，均係被告丙○○所有，且係供其本件竊盜犯罪
    所用，業據其供明在卷，依刑法第三十八條第一項第二款之
    規定，併予宣告沒收。
四、被告經合法傳喚，無正當理由不到庭，爰不待其陳述逕行判
    決。
據上論斷，應依刑事訴訟法第三百六十九條第一項前段、第三百
六十四條、第三百七十一條、第二百九十九條第一項前段，刑法
第二十八條、第五十六條、第三百二十一條第一項第三款、第四
款、第三百二十五條第一項、第五十五條、第三十八條第一項第
二款，判決如主文。
本案經檢察官賴俊雄到庭執行職務。
中　　華　　民　　國　　94　　年　　2 　　月　　25　　日
                  刑事第二十庭審判長法  官  陳貽男
                                    法  官  許仕楓
                                    法  官  李世貴
以上正本證明與原本無異。
如不服本判決，應於收受送達後十日內向本院提出上訴書狀，其
未敘述上訴之理由者並得於提起上訴後十日內向本院補提理由書
（均須按他造當事人之人數附繕本）。
                                    書記官  魏汝萍
中　　華　　民　　國　　94　　年　　2 　　月　　25　　日
附表
┌─┬─────┬─────┬────┬────┬───┐
│編│竊盜時間  │竊盜地點  │犯罪工具│竊取財物│被害人│
│  │          │          │        │        │      │
│號│          │          │        │        │      │
│  │          │          │        │        │      │
├─┼─────┼─────┼────┼────┼───┤
│一│93年9月22 │台北縣新店│手電筒、│白鐵板30│壬○○│
│  │日22時許  │市○○路74│螺絲起子│餘片    │      │
│  │          │之1號     │、套頭扳│        │      │
│  │          │          │手      │        │      │
├─┼─────┼─────┼────┼────┼───┤
│二│93年10月初│台北縣新店│同上    │白鐵管10│戊○○│
│  │          │市○○○路│        │餘枝    │      │
│  │          │27號對面車│        │        │      │
│  │          │庫        │        │        │      │
├─┼─────┼─────┼────┼────┼───┤
│三│93年10月26│台北縣新店│同上    │大哥大天│己○○│
│  │日19時許  │市○○○路│        │線支撐桿│      │
│  │          │6 之1 號旁│        │65組    │      │
│  │          │空地      │        │        │      │
├─┼─────┼─────┼────┼────┼───┤
│四│93年10月29│台北縣安康│徒手    │土木工程│甲○○│
│  │日13時許  │路3 段525 │        │鐵管約30│      │
│  │          │巷70之3 號│        │支      │      │
├─┼─────┼─────┼────┼────┼───┤
│五│93年11月3 │台北縣新店│徒手    │鑽井套管│丁○○│
│  │日14時30分│市○○街停│        │（一公尺│      │
│  │許        │車場      │        │、二公尺│      │
│  │          │          │        │各四支）│      │
│  │          │          │        │、鑽井碗│      │
│  │          │          │        │公（八個│      │
│  │          │          │        │）      │      │
└─┴─────┴─────┴────┴────┴───┘
附錄：本案論罪科刑法條全文
  刑法第三百二十五條
    意圖為自己或第三人不法之所有，而搶奪他人之動產者，處
    六月以上五年以下有期徒刑。
    因而致人於死者，處無期徒刑或七年以上有期徒刑，致重傷
    者，處三年以上十年以下有期徒刑。
    第一項之未遂犯罰之。
  刑法第三百二十一條
    犯竊盜罪而有左列情形之一者，處六月以上、五年以下有期
    徒刑：
      一　於夜間侵入住宅或有人居住之建築物、船艦或隱匿其
          內而犯之者。
      二　毀越門扇、牆垣或其他安全設備而犯之者。
      三　攜帶兇器而犯之者。
      四　結夥三人以上而犯之者。
      五　乘火災、水災或其他災害之際而犯之者。
      六　在車站或埠頭而犯之者。
    前項之未遂犯罰之。
